【裁判字號】    92,交簡上,40
【裁判日期】    921121
【裁判案由】    過失傷害
【裁判全文】
臺灣臺南地方法院刑事判決                  九十二年度交簡上字第四號
    上  訴  人  臺灣台南地方法院檢察署檢察官
    被      告  乙○○
右列上訴人因被告過失傷害案件，不服本院九十二年度南交簡字第二五八號中華民國
九十二年四月九日第一審判決（聲請案號：九十二年度偵字第一九一號），提起上訴
，本院管轄之第二審合議庭判決如左：
    主  文
原判決撤銷。
乙○○因過失傷害人，處拘役伍拾日，如易科罰金，以參佰元折算壹日。緩刑參年。
    事  實
一、乙○○於民國九十一年十一月九日下午三時三分許，駕駛車牌號碼Ｋ六─三七九
    三號自用小客車，沿台南市○○區○○路一段一六二巷，由東往西方向行駛，途
    經該巷與安通路口，欲左轉進入安通路之際，本應注意汽車行駛至交岔路口，轉
    彎車應讓直行車先行，而依當時為晴天、日間自然光線、路面無缺陷、無障礙物
    、視距良好等情觀之，又無不能注意之情事，竟疏於注意，未讓直行車先行，適
    有甲○○駕駛車牌號碼ＺＢＱ─六五二號輕型機車，後載丙○○，沿安通路慢車
    道由西往東方向行駛至該路口，亦疏未注意車前狀況，致與乙○○所駕駛之右開
    車輛撞擊，甲○○、丙○○人車倒地，甲○○因此受有左前額撕裂傷、左前額血
    腫、右手肘擦傷及撕裂傷、右外臀部擦傷、右腹部擦傷；丙○○受有薦骨骨折、
    薦關節脫位等傷害。車禍事故發生後，台南市警察局交通隊員警據報到場處理
    ，在警員尚不知何人為肇事車輛之駕駛人前，乙○○主動表示其為駕駛人並自首
    犯行，接受裁判。
二、案經甲○○、丙○○訴由台南市警察局第三分局報請臺灣台南地方法院檢察署檢
    察官偵查起訴。
    理  由
一、右揭事實業據被告乙○○坦承不諱，核與告訴人甲○○、丙○○指訴之情節大致
    相符，並有道路交通事故調查報告表、台南市警察局舉發違反道路交通管理事件
    通知單影本各一紙、道路交通事故現場蒐證照片十四張、國立成功大學醫學院附
    設醫院診斷證明書二紙在卷足憑。按汽車行駛至交岔路口，轉彎車應讓直行車先
    行，道路交通安全規則第一百零二條第一項第六款定有明文。上述規則應為經正
    常程序考領駕駛執照，具有駕駛經驗之被告所明知及應注意之事項，再依肇事當
    時係天候晴朗、日間自然光線、柏油路面、路面無缺陷、無障礙物、視距良好等
    情觀之（見前開道路交通事故調查報告表），足見依當時狀況，被告客觀上並無
    不能注意之情狀，竟疏於注意周遭人車動態，及其為轉彎車，未暫停讓安通路上
    之直行車先行即貿然作左轉彎，致其駕駛之自小客車前車頭擦撞甲○○駕駛之機
    車前車頭而肇事，其有過失至為明顯。且本件經送請臺灣省台南區車輛行車事故
    鑑定委員會鑑定結果，亦同此認定，有前開委員會九十二年一月三十日南鑑字第
    九二００六九號鑑定意見書一份在卷足參。雖告訴人甲○○騎乘機車未能注意車
    前狀況及保持安全距離亦欠充份注意，對本件事故之發生亦有疏失，惟其疏失既
    與被告之過失併合為本件事故發生之原因，尚無從因此解免被告全部之過失責任
    。又告訴人等之傷害結果與被告之過失行為間顯有相當因果關係，故本件被告犯
    罪事證已至為明確，犯行應堪認定。
二、核被告乙○○所為，係犯刑法第二百八十四條第一項前段之過失傷害罪。另被告
    於肇事後，在未被有偵查犯罪職權之公務員發覺前，即主動向前往現場處理之台
    南市警察局交通隊警員報告，坦承其為肇事者並接受偵訊等情，有上開道路交通
    事故調查報告表乙紙附卷可稽，足認被告係對於未發覺之罪自首而受裁判，應依
    自首規定減輕其刑。原審對被告論罪科刑，固非無見，惟疏未審酌被告有自首之
    情形，未引刑法第六十二條前段減輕其刑，容有未洽。又被告已與被害人甲○○
    、丙○○達成和解，有審判筆錄、和解筆錄、和解書、提存書在卷可稽，原審未
    及審究上情，亦有未合。檢察官上訴指摘量刑過輕，雖無理由，惟原審判決既有
    上開不當之處，自屬無可維持，爰將原判決撤銷，由本院管轄之第二審合議庭自
    為判決。爰審酌被告素行良好，前未曾犯罪受有期徒刑以上刑之宣告，有台灣高
    等法院被告全國前案紀錄表一份附卷可考，且其已與告訴人甲○○、丙○○達成
    和解，亦如前述，且被告於犯罪後坦承犯行，深具悔意，態度良好等一切情狀，
    仍量處拘役五十日。末查，被告前無犯罪前科，業如前述，經此起訴審判科刑，
    應知警惕而無再犯之虞，本院因認所宣告之刑以暫不執行為當，併予以宣告緩刑
    三年，以啟自新。
據上論斷，應依刑事訴訟法四百五十五條之一第一項、第三項、第三百六十九條第一
項前段、第三百六十四條、第二百九十九條第一項前段，刑法第二百八十四條第一項
前段、第六十二條前段、第七十四條第一款，罰金罰鍰提高標準條例第一條前段、第
二條第一項，判決如主文。
本案經檢察官丁○○到庭執行職務。
中      華      民      國    九十二    年     十一     月    二十一    日
                              臺灣臺南地方法院刑事第五庭
                                  審判長法  官  陳欽賢
            法  官  林佩儒
                                        法  官  莊玉熙
右正本證明與原本無異
不得上訴
                                        書記官  陳靜娟
中      華      民      國    九十二    年     十一     月    二十六    日
附錄本案論罪科刑法條全文：
刑法第二百八十四條
因過失傷害人者，處六月以下有期徒刑、拘役或五百元以下罰金，致重傷者，處一年
以下有期徒刑、拘役或五百元以下罰金。
從事業務之人，因業務上之過失傷害人者，處一年以下有期徒刑、拘役或一千元以下
罰金，致重傷者，處三年以下有期徒刑、拘役或二千元以下罰金。


司法院資訊處製作；財團法人民間司法改革基金會備份。
